臺灣高雄地方法院刑事判決　　　　　　　94年度訴字第832 號
　　公　訴　人　臺灣高雄地方法院檢察署檢察官
　　被　　　告　丁○○
　　選任辯護人　劉新安律師
上列被告因毒品危害防制條例案件，經檢察官提起公訴（93年度
偵緝字第2427號、毒偵字第6600號、94年度毒偵字第709 號），
本院判決如下：
    主  文
丁○○連續販賣第二級毒品，處有期徒刑柒年貳月，扣案如附表
1 所示之物沒收銷燬之，扣案如附表2 所示之物均沒收之。又連
續施用第一級毒品，處有期徒刑壹年。又連續施用第二級毒品，
處有期徒刑陸月，扣案之第二級毒品甲基安非他命成分之晶體壹
包（驗後毛重拾壹點公克）沒收銷燬之。應執行有期徒刑捌年
陸月，扣案如附表1 所示之物、第二級毒品甲基安非他命成分之
晶體壹包（驗後毛重拾壹點公克）均沒收銷燬之，扣案如附表
2 所示之物均沒收之。
    事  實
一、丁○○明知甲基安非他命為毒品危害防制條例第2 條第2 項
    第2 款明定之第二級毒品，竟意圖牟利，基於販賣甲基安非
    他命之概括犯意，連續自民國93年7 月初起至93年7 月23日
    前某日，在高雄市苓雅區○○○路85巷3 號5 樓B 室住處（
    下稱本件住處），以每包新臺幣（下同）2,000 元代價販賣
    甲基安非他命予陳葦伊2 次。嗣於93年7 月23日23時許，陳
    葦伊至本件住處欲交付前開購買甲基安非他命之價金2,000
    元時，為警持搜索票經丁○○同意現場勘查本件住處，而扣
    得第二級毒品甲基安非他命成分之晶體2 包（驗後毛重分別
    為18.7、17.9公克）、及被告所有供販賣第二級毒品甲基安
    非他命所用之夾鏈袋4 包、塑膠袋2 包、電子磅秤1 台，而
    悉上情。
二、丁○○曾於93年間因施用毒品案件，經本院93年度毒聲字第
    777 號裁定送觀察勒戒，於93年8 月19日無施用傾向釋放出
    監。詎仍不知悔改，未戒除毒癮，明知海洛因、甲基安非他
    命為毒品危害防制條例第2 條第2 項第1 款、第2 款明定之
    第一級毒品、第二級毒品，不得施用或持有，仍於前述觀察
    勒戒執行完畢釋放後5 年內，復基於施用第一級毒品及第二
    級毒品之概括犯意，連續自93年10月30日19時許至同年11月
    25日，在本件住處，別將海洛摻入香菸吸食方式施用第一級
    毒品；另連續自93年11月1 日4 時許至同年11月27日6 時，
    在本件住處，將甲基安非他命置於鋁箔紙上以火燒烤方式，
    施用第二級毒品。嗣分別於93年11月1 日5 時30分許，在高
    雄市新興區○○○路86號前為警查獲，而扣得丁○○持有第
    二級毒品甲基安非他命1 包（驗後毛重1.3 公克）；另於93
    年11月27日（起訴書誤繕為94年1 月27日）15 時40 分許，
    在高雄市○○區○○路與復興路口為警查獲，均經丁○○同
    意採尿而悉上情。
三、案經高雄市政府刑事警察局報告臺灣高雄地方法院檢察署檢
    察官偵查起訴。
    理  由
壹、程序部分：
一、按搜索，經受搜索人出於自願性同意者，得不使用搜索票。
    但執行人員應出示證件，並將其同意之意旨記載於筆錄；證
    人、鑑定人依法應具結而未具結者，其證言或鑑定意見，不
    得作為證據，刑事訴訟法第131 條之1 、第158 條之3 分別
    定有明文。被告固坦承員警有於上揭時間至本件住處搜索，
    因而扣得附表1 所示之物之事實，惟辯稱：當初以為是案外
    人蘇雅文要來拿手機才開門，警察一進來就壓其在地上，未
    經其同意就搜索云云；而辯護意旨另以：本件搜索行為係違
    法云云。經查：於93年7 月23日23時之搜索，業經被告丁○○同意，且被告於新興分局扣押筆錄（業經檢察官請求後提
    示）之受搜索人欄下簽名之事實，業經證人即當日執行搜索
    之員警丙○○於本院審理時結證綦詳，核與證人亦即當日執
    行搜索之員警己○○之結證相符（見本院94年11月17日審判
    筆錄第4 頁、第12頁），被告亦對上開2 證人之結證表示無
    意見（見本院94年11月17日審判筆錄第9 頁、第14頁），復
    有被告簽名、按指印之高雄市政府警察局新興分局93年7 月
    23 日 之扣押筆錄、高雄市政府警察局新興分局同日現場勘
    查採證同意書各1 紙在卷可查（見高雄市政府警察局新興分
    局高市新警分3 字第0930015842號卷第22、38頁），是證人
    丙○○、己○○與被告並無怨隙，當不致甘冒偽證罪之風險
    ，誣指被告對本件搜索行為有同意之事實，參以上開書證2
    紙，堪認被告、辯護人上開所辯不足採信，本件搜索行為係
    合法，合先敘明。
二、被告以外之人於檢察事務官、司法警察官或司法警察調查中
    所為之陳述，與審判中不符時，其先前之陳述具有較可信之
    特別情況，且為證明犯罪事實存否所必要者，得為證據，刑
    事訴訟法第159 條之2 ，證人陳葦伊於警詢之證述雖與審判
    中不符，惟本院審酌證人陳葦伊於警詢時之供述無來自被告
    同庭在場之壓力而出於虛偽不實之指證，或事後串謀而故為
    迴護被告之機會，且與證人陳葦伊於偵查中之結證相互以參
    ，證人陳葦伊於本件查獲當日至本件住處之目的，乃為向被
    告拿取甲基安非他命之事實（見93年度偵字第14924 號卷第
    12、13頁）均大致相符，另證人陳葦伊於本院審理中結證稱
    ：「（檢察官問：製作警詢筆錄時，警察有無刑求？）沒有
    」、「（檢察官問：警員製作筆錄的時候，電腦螢幕的字都
    看的懂？）是的」、「（檢察官問：警員有兇你嗎？）沒有
    」（見本院94年11月17日審判筆錄第25、28頁），足認證人
    陳葦伊警詢時之證述係出於自由意志，並非受員警之強暴、
    脅迫、利誘或其他不正方法所為之非任意性陳述，顯見證人
    陳葦伊於警詢之陳述客觀上應具有較可信之特別情況，且亦
    為證明犯罪事實存否所必要，其於警詢中之證言自具有證據
    能力，附此敘明。
貳、實體事項
一、就販賣第二級毒品部分：訊據被告否認有何販賣第二級毒品
    犯行，辯稱：當天係戊○○叫陳葦伊（戊○○之女友）拿2,
    000 元來還伊，因戊○○欠伊錢，陳葦伊至本件住處按電鈴
    時，伊已被警察壓在地上，警察開門讓陳葦伊進來後，就帶
    陳葦伊進廁所，伊聽到警察大聲問陳葦伊是否欲跟伊買藥，
    嗣戊○○才知道陳葦伊被抓云云。另辯護意旨略以：證人陳
    葦伊所言不可採，因陳葦伊在警訊中陳述是要去還錢才到本
    件住處，然陳葦伊於偵訊另稱「當天孫仔根本沒有錢給他」
    ，前後矛盾，又稱「是孫仔叫他去向被告拿安非他命給孫仔
    」，雖然陳葦伊在警訊及偵訊證述向被告買過5 次第二級毒
    品，但時間、價金均無法明確說明，故無法認定被告有販賣
    安非他命給陳葦伊的行為云云。經查：
（一）被告連續自93 年7月初起至93年7 月23日前某日，在本件
      住處，以每包2,000 元代價販賣甲基安非他命予陳葦伊2
      次。嗣於93年7 月23日23時許，陳葦伊至本件住處欲交付
      前開購買甲基安非他命之價金2,000 元之事實，業經證人
      陳葦伊於警詢時陳述：於93年7 月24日0 時30分在本件住
      處，因伊找被告還錢被警方查獲，…，因朋友孫仔要伊去
      找被告還買甲基安非他命的錢所以才到現場，伊吸食甲基
      安非他命係朋友孫仔叫伊向丁○○購買後分給伊吸食，於
      93年7 月中旬，到本件住處，向被告以2,000 元所購買，
      數量1 小包，…，共向被告購買甲基安非他命5 次等語（
      見高雄市政府警察局新興分局高市新警分3 字第09300158
      42號卷第18至20頁）；於偵查中結證稱：是孫仔要伊去找
      被告拿甲基安非他命給孫仔（見93年度偵字第14924 號卷
      第12頁）；於本院審理中結證稱：（問：93年7 月23日晚
      上你去找丁○○做什麼？）還錢。（問：還多少？）2,00
      0 元。（問：為何欠他錢？）是孫仔叫我拿給他的。（問
      ：孫仔為何欠他錢？）不知道。（問：你所說的孫仔是否
      戊○○？）對。（問：戊○○是否你男友？）是的。（問
      ：你當天去找丁○○有無帶錢？）有。（問：你在偵查中
      不是說是孫仔叫你去跟丁○○拿安非他命？）我原本要還
      錢給他，且要跟他拿安非他命。（問：查獲以前，有無跟
      他拿過？）有。（問：查獲以前跟他拿過幾次？）1 、2
      次。（問：是被查獲那個月跟他拿過1 、2 次？）是的。
      （問：戊○○叫你去還錢，他有無先把錢交給你？）有，
      1,000 元或2,000 元。（問：你說你依電腦打得內容講的
      是何意？你的答話是不是警察先打好？）是警察問我「是
      不是要幫孫仔向丁○○購買毒品？」，我說對，我是要幫
      孫仔向丁○○購買毒品。我有『主動』講出「93年7 月中
      旬到丁○○家以新台幣2,000 元購買安非他命，數量1 小
      包」等語，另證人戊○○於本院審理時固結證稱：與證人
      陳葦伊係男女朋友，有積欠被告2,000 元之事實，惟否認
      孫仔是其綽號，未曾請陳葦伊向被告要毒品之事實（見94
      年11月17日審判筆錄第18至20頁）。是參照證人陳葦伊歷
      次於警詢、偵訊與本院審理中之證言，堪信證人陳葦伊係
      基於男女情感之因素，受證人戊○○所託，向被告購買甲
      基安非他命，雖然時間、價金、次數並未仔細說明，但有
      向被告購買第二級毒品甲基安非他命乙節之說法未曾矛盾
      ，況證人戊○○亦承認有積欠被告金錢之情，核與證人陳
      葦伊證述遭員警查獲當日係要返還向被告購買毒品之欠款
      相符，足認證人戊○○於本院之結證中，關於有無向被告
      購買毒品乙節非屬真實，應認證人陳葦伊之結證與事實相
      符，是被告確有販賣第二級毒品。而證人陳葦伊雖就向被
      告購買第二級毒品之次數，前後陳述不一，依罪疑有利被
      告之原則，認定被告販賣第二級毒品給陳葦伊之次數為2
      次。
（二）本件查獲當日，於本件住處查扣附表1 、附表2 所示之物
      之事實，有扣押物品清單1 份在卷可查，復被告持有驗後
      毛重達36.6公克之甲基安非他命，此亦有高雄醫學大學附
      設中和紀念醫院檢驗之94年5 月24日檢驗報告2 紙在卷可
      稽，是被告持有數量非微之第二級毒品，本件住所又查獲
      電子磅秤、大批夾鏈袋等物，核與販賣行為所需具備之條
      件相符，堪信被告持有上開物品乃係基於販賣意圖為之。
（三）又政府查緝毒品甚為嚴厲，販賣毒品又屬重罪，被告倘非
      意圖營利，豈有甘冒涉犯重典而販賣上開甲基安非他命，
      是被告有營利之意圖甚明。
（四）綜上所述，被告販賣第二級毒品之犯行，事證明確，應依
      法論科。
二、就施用第一級、第二級毒品犯行部分：訊據被告坦承有基於
    施用第一級毒品及第二級毒品之概括犯意，連續於上揭時、
    地，施用第一級、第二級毒品，並分別均警於上開時、地查
    獲，而扣得被告持有第二級毒品1 包之事實，且其為警查獲
    時所採取之尿液，經送請高雄市立凱旋醫院檢驗結果，均呈
    嗎啡、甲基安非他命陽性反應，此分別有該院93年11月12日
    、93年12月10日濫用藥物尿液檢驗報告書、姓名對照表各1
    紙在卷可查（見93年度毒偵字第6600號卷第14、15頁；94年
    度毒偵字第709 號卷第11、12頁），而扣案之甲基安非他命
    ，經送請高雄醫學大學附設中和紀念醫院檢驗，確成甲基安
    非他命之陽性反應（驗後毛重1.3 公克），此有該院94年5
    月24日檢驗報告1 紙在卷可查。此外，復有扣押物品清單1
    紙附卷可稽（見93年度毒偵字第6600號卷第20頁），足認被
    告之自白與事實相符，被告施用第一級毒品海洛因及第二級
    毒品甲基安非他命之事實之事證明確，堪以認定。被告曾因
    施用毒品案件，經本院93年度毒聲字第777 號裁定送觀察勒
    戒，於93年8 月19日無施用傾向釋放出監，其於觀察勒戒執
    行完畢後5 年內再犯本案施用毒品罪，應依法論科。
三、按海洛因係毒品危害防制條例第2 條第2 項第1 款所列之第
    一級毒品，甲基安非他命為同條項第2 款所列之第二級毒品
    ，核被告丁○○所為，就販賣甲基安非他命犯行部分，係犯
    同條例第4 條第2 項之販賣第二級毒品罪。其施用海洛因之
    犯行，係犯同條例第10條第1 項之施用第一級毒品罪；其施
    用甲基安非他命之犯行，係犯同條例第10條第2 項之施用第
    二級毒品罪。被告持有甲基安非他命後進而販賣；另持有海
    洛因及甲基安非他命後進而施用，其持有之低度行為，應分
    別為販賣、施用之高度行為吸收，均不另論罪。被告2 次販
    賣第二級毒品甲基安非他命、多次施用第一級毒品海洛因及
    多次施用第二級毒品甲基安非他命，各罪犯行均時間緊接，
    犯罪方法相近，且觸犯構成要件相同之罪名，均為連續犯，
    均應依刑法第56條之規定各論以1 罪，並加重其刑；被告上
    開所犯3 罪，犯意各別，行為互異，應予以分論併罰。爰審
    酌被告販賣第二級毒品甲基安非他命，使人沉迷於毒癮，無
    法自拔，輕則戕害身心，重則引發各種犯罪，實為多種犯罪
    之源頭，對社會治安有相當程度影響所生之危害，另前因施
    用毒品案件，經觀察、勒戒後，仍未能徹底戒絕毒品，再度
    施用毒品，顯見其無戒毒悔改之意，惟所持有之安非他命之
    數量非大，且念其販賣毒品之次數、數量及所得之利潤非鉅
    ，犯罪情節尚非深重，而施用毒品，僅戕害一己之身體健康
    ，所為尚未害及他人，及其施用之次數不多，否認部分犯行
    ，態度非佳等一切情狀，分別量處如主文所示之刑，並定其
    應執行之刑，以資懲儆。
四、扣案如附表1 所示之物（驗後毛重分別為18.7、17.9公克）
    ）、第二級毒品甲基安非他命1 包（驗後毛重1.3 公克），
    經鑑定後，均呈第二級毒品甲基安非他命之陽性反應，前已
    敘明，爰依毒品危害防制條例第18條第1 項前段規定宣告沒
    收銷燬之。至於鑑驗所耗用之第二級毒品甲基安非他命，業
    經滅失，自無庸宣告沒收銷燬之。另扣案如附表2 所示之物
    ，係被告所有，供被告販賣第二級毒品所用之物，爰依同條
    例第19條第1 項規定宣告沒收之。至於起訴書犯罪事實一所
    載查扣被告持有第一級毒品海洛因6 包（淨重合計14.72 公
    克，另含沾有海洛因殘渣之包裝袋重合計18.05 公克），經
    鑑定確屬第一級毒品海洛因無訛，此有法務部調查局93年9
    月7 日調科壹字第220017 866號鑑定書在卷可憑；注射針筒
    4 支，經鑑定呈海洛因陽性反應、注射用橡膠條1 條及吸食
    器1 組，經鑑定均呈海洛因、甲基安非他命陽性反應，此有
    高雄醫院大學附設中和紀念醫院94 年5月24日檢驗報告6 紙
    在卷可查，與前開沾有海洛因殘渣之之包裝袋6 袋，因已難
    與海洛因或甲基安非他命析離，自應視為海洛因或甲基安非
    他命之一部分，是該犯罪事實一所載之扣案物，雖均屬違禁
    物，而屬施用第一級、第二級毒品所需之工具，然被告於93
    年7 月23日經警於本件住所查獲販賣及施用第二級毒品犯行
    時，因施用第二級毒品犯行部分，業經本院93年度毒聲字第
    777 號裁定送觀察勒戒，於93年8 月19日無施用傾向釋放出
    監，並經臺灣高雄地方法院檢察署檢察官於93年8 月23日以
    93年度毒偵緝字第424 號為不起訴處分，上開施用犯行既未
    起訴，又與被告販賣第二級毒品犯行無涉，爰不為沒收銷燬
    之諭知，併此敘明。末被告因販賣第二級毒品予陳葦伊之所
    得，因卷內無具體事證供本院就查獲當日之前，證人陳葦伊
    是否曾交付購買第二級毒品價金給被告之事實，產生充分、
    合理之心證；而查獲當日，證人陳葦伊又係欲交付之前購買
    毒品之價金但尚未交付，前已敘明，依罪疑有利被告原則，
    無法證明就被告販賣第二級毒品已有所得，爰不為沒收宣告
    之諭知。
五、公訴意旨略以：被告丁○○明知甲基安非他命為毒品危害防
    制條例第2 條第2 項第2 款明定之第二級毒品，竟意圖牟利
    ，與姓名不詳之成年人共同基於製造甲基安非他命之犯意，
    自93年7 月23日23時前某時，依剪報上的製毒程式製造甲基
    安非他命。嗣於同年7 月23日23時許，經警於本件住所查獲
    ，並扣得附表3 所示之物，因認被告涉犯毒品危害防制條例
    第4 條第2 項之製造第二級毒品罪嫌。惟查：
（一）按犯罪事實應依證據認定之，無證據不得認定犯罪事實，
      刑事訴訟法第154 條第2 項定有明文。又事實之認定，應
      憑證據，如未能發現相當證據，或證據不足以證明，自不
      能以推測或擬制之方法，為裁判基礎（最高法院40年台上
      字第86號判例參照）；且認定犯罪事實所憑之證據，雖不
      以直接證據為限，間接證據亦包括在內，然而無論直接證
      據或間接證據，其為訴訟上之證明，須於通常一般之人均
      不致有所懷疑，而得確信其為真實之程度者，始得據為有
      罪之認定，倘其證明尚未達到此一程度，而有合理之懷疑
      存在而無從使事實審法院得有罪之確信時，即應由法院為
      諭知被告無罪之判決（最高法院76年台上字第4986號判例
      參照）。
（二）被告固坦承有於本件住所查獲附表3 所示之物，惟矢口否
      認有何製造第二級毒品罪嫌，辯稱：附表3 所示之物係林
      來福所交付，因林來福一直未給付伊曾易科罰金之金錢，
      才說要將附表3 之物寄放在本件住處。附表3 所示之物，
      原先放在本件住處房間外之陽台，因伊女友怕風吹日曬會
      毀損，才搬進房間，放在冰箱中上層的液體，原先是放在
      保特瓶中，因冰箱空間不足，林來福才要伊分裝在燒杯中
      存放等語。另證人丙○○結證稱：搜索本件處所當日，扣
      案如附表3 之物放在陽台箱子，…，在陽台取出的箱子最
      少有1 箱等語；證人己○○結證稱：進入本件住所搜索時
      ，屋內有毒品在地上，裡面很亂，…，沒有看到人在分裝
      東西等語（見本院94年11月17日審判筆錄第4 、6 、10頁
      ）。從上開3 位證人之結證以觀，本件住所查獲如附表3
      所示之物，雖供製造第二級毒品之工具，惟不能證明被告
      有使用上開物品之事實。
（三）按有關甲基安非他命製造之過程可分為前、中、後3 階段
      ：前段（鹵化反應步驟），需將鹽酸麻黃素經溶劑浸溶後
      ，加入亞硫醯二氯經電動攪拌器攪拌，再經溶洗過濾後，
      製成氯假麻黃素。中段（氫化反應步驟），氯假麻黃素加
      入催化劑及緩衝液後，置於壓力攪拌桶內，通入氫氣進行
      氫化反應，即可將氯假麻黃素轉化成甲基安非他命，俟反
      應完成後再經測孔燒瓶過濾之，即可製得含有甲基安非他
      命成分之滷水。由於黑水中除甲基安非他命成分毒品外，
      可能存有其他未反應之原料等物質，故黑水需要經過純化
      步驟。後段（純化結晶步驟），滷水經加熱設備熬煮，再
      加入食鹽後，置於冰箱低溫冷凍，甲基安非他命成分之晶
      體會漸漸生成，將生成之晶體簡單脫水風乾，即可得高純
      度甲基安非他命結晶，此有法務部調查局93年1 月19日調
      科壹字第09362340180 號函在卷可查，而查扣置於本件住
      所冰箱內4 燒杯液體，經送請法務部調查局鑑定，發現編
      號S1、S3、S4均含微量第二級毒品甲基安非他命成分，純
      度均小於1 ％，編號S2檢驗結果未發現含法定毒品成分。
      編號S1、S3、S4等3 件檢品所含甲基安非他命均極微量，
      無法以一般甲基安非他命地下工廠常用之結晶純化手續析
      出甲基安非他命結晶，此有該局於94年10月6 日調科壹字
      第09400456260 號檢驗通知書1 紙在卷可查。堪認4 燒杯
      內溶液，非屬製造甲基安非他命後段所指純化之結晶，另
      本件住處又無鹵化步驟所需之電動攪拌器，氫化階段所需
      之壓力攪拌桶，及其他製造甲基安非他命之工具，如氫氧
      桶、壓力表、過濾設備、幫浦、震盪器等物，是僅憑扣案
      附表3 所示之物，無法從事製造甲基安非他命之行為。又
      證人即本件住處之房東乙○○於本院審理中結證稱：被告
      租用期間，未曾發現該樓房有怪異的味道，其他房客也未
      曾反應過，被告承租期間，其房間內無聽到機械或叫過瓦
      斯桶等語（見本院94年12月13日審判筆錄第3 、4 頁），
      倘被告有於本件住所製造甲基安非他命，其他房客及房東
      豈可能未聽聞機器運作之聲、未聞怪異之味，是認被告所
      辯扣案如附表3 之物係他人寄放於該處，被告並無製造甲
      基安非他命之犯行為真正。
（四）綜上，被告因受託而放置附表3 之物於本件住所之行為，
      揆諸上開說明，尚與毒品危害防制條例第4 條第2 項之製
      造第二級毒品之構成要件有間，被告應無製造第二級毒品
      之犯行，惟與前開論罪科刑之販賣第二級毒品部分，有牽
      連犯之實質上一罪關係，爰不另為無罪之諭知。
據上論斷，應依刑事訴訟法第299 條第1 項前段，毒品危害防制
條例第4 條第2 項、第10條第1 項、第2 項、第18條第1 項前段
、第19條第1 項，刑法第11條、第56條、第51條第5 款，判決如
主文。
本案經檢察官甲○○到庭執行職務。
中　　華　　民　　國　　94　　年　　12　　月　　27　　日
                  刑事第二庭審判長法  官  邱永貴
         　　                     法  官  高思大
         　　                     法  官  何佩陵
以上正本證明與原本無異。
如不服本判決，應於判決送達後10日內，向本院提出上訴狀。
中　　華　　民　　國　　94　　年　　12　　月　　28　　日
                                  書記官  張家瑜
附錄法條
毒品危害防制條例第4 條第2 項：
製造、運輸、販賣第二級毒品者，處無期徒刑或7 年以上有期徒
刑，得併科新臺幣7 百萬元以下罰金。
毒品危害防制條例第10條
施用第一級毒品者，處 6 月以上 5 年以下有期徒刑。
施用第二級毒品者，處 3 年以下有期徒刑。
附表1
甲基安非他命2 包（驗後毛重分別為18.7、17.9公克）
附表2
1、夾鏈袋4 包
2、塑膠袋2 包
3、電子磅秤1 台
附表3：
┌───┬──────────┬───┬───────┐
│編  號│    扣案物品名稱    │ 單位 │     數量     │
├───┼──────────┼───┼───────┤
│１    │０號夾鏈袋          │包    │            │
├───┼──────────┼───┼───────┤
│２    │１號夾鏈袋          │包    │１            │
├───┼──────────┼───┼───────┤
│３    │瓦斯噴槍            │組    │１            │
├───┼──────────┼───┼───────┤
│４    │研磨機              │具    │１            │
├───┼──────────┼───┼───────┤
│５    │５００cc燒杯        │個    │１            │
├───┼──────────┼───┼───────┤
│６    │２５０cc燒杯        │個    │３            │
├───┼──────────┼───┼───────┤
│７    │１００cc燒杯        │個    │１            │
├───┼──────────┼───┼───────┤
│８    │５０cc燒杯          │個    │１            │
├───┼──────────┼───┼───────┤
│９    │溫度計              │支    │２            │
├───┼──────────┼───┼───────┤
│１０    │過濾網              │支    │１            │
├───┼──────────┼───┼───────┤
│    │刷子                │支    │１            │
├───┼──────────┼───┼───────┤
│    │蒸餾用玻璃管        │組    │１            │
├───┼──────────┼───┼───────┤
│    │玻璃漏斗            │個    │２            │
├───┼──────────┼───┼───────┤
│    │三角形燒杯          │個    │３            │
├───┼──────────┼───┼───────┤
│    │圓形燒杯            │個    │３            │
├───┼──────────┼───┼───────┤
│    │高溫夾              │支    │１            │
├───┼──────────┼───┼───────┤
│    │滴管                │支    │３            │
├───┼──────────┼───┼───────┤
│    │玻璃管              │支    │８            │
├───┼──────────┼───┼───────┤
│    │活性碳              │包    │１            │
├───┼──────────┼───┼───────┤
│    │大蘇打１包          │公斤  │１.４８       │
├───┼──────────┼───┼───────┤
│    │大蘇打１包          │公斤  │１.２２       │
├───┼──────────┼───┼───────┤
│    │小蘇打１包          │公斤  │０.６         │
├───┼──────────┼───┼───────┤
│    │甘油                │瓶    │１            │
├───┼──────────┼───┼───────┤
│    │強鹼                │瓶    │１            │
├───┼──────────┼───┼───────┤
│    │乙醚                │瓶    │１            │
├───┼──────────┼───┼───────┤
│    │丙酮                │瓶    │１            │
├───┼──────────┼───┼───────┤
│    │冰醋酸              │瓶    │１            │
├───┼──────────┼───┼───────┤
│    │藥用酒精（少量）    │瓶    │１            │
├───┼──────────┼───┼───────┤
│    │工業酒精            │瓶    │２            │
├───┼──────────┼───┼───────┤
│    │天然硫磺原液        │瓶    │１            │
├───┼──────────┼───┼───────┤
│    │酒精燈              │個    │１            │
├───┼──────────┼───┼───────┤
│    │安非他命半成品      │杯    │４            │
├───┼──────────┼───┼───────┤
│    │燒杯座              │組    │１            │
├───┼──────────┼───┼───────┤
│    │製毒程式剪報        │張    │１            │
└───┴──────────┴───┴───────┘
